【裁判字號】    99,聲,187
【裁判日期】    991224
【裁判案由】    停止執行
【裁判全文】
臺灣臺南地方法院民事裁定               99年度聲字第187號
聲  請  人  吳幸柳
代  理  人  吳淑芬
相  對  人  合作金庫商業銀行股份有限公司
法定代理人  劉燈城
    主  文
聲請人供擔保新臺幣壹拾玖萬壹仟元後，本院九十九年度司執字
第七四一九一號強制執行事件，對於聲請人所為之強制執行程序
，於本院九十九年度補字第五九五號第三人異議之訴事件判決確
定或和解、撤回前，應暫予停止。
    理  由
一、按有回復原狀之聲請，或提起再審或異議之訴，或對於和解
    為繼續審判之請求，或提起宣告調解無效之訴，撤銷調解之
    訴，或對於許可強制執行之裁定提起抗告時，法院因必要情
    形，或依聲請定相當並確實之擔保，得為停止強制執行之裁
    定，強制執行法第18條第2項定有明文。又法院依強制執行
    法第18條第2項定擔保金額而准許停止強制執行之裁定者，
    該項擔保係備供債權人因停止執行所受損害之賠償，其數額
    應依標的物停止執行後，債權人未能即時受償或利用該標的
    物所受之損害額，或其因另供擔保強制執行所受之損害額定
    之，非以標的物之價值或其債權額為依據（最高法院91年度
    台抗字第429號、92年度台抗第480號裁定意旨參照）。
二、聲請意旨略以：聲請人已於本院提起第三人異議之訴（案號
    ：99年度補字第595號），為避免聲請人之財產遭拍賣而發
    生難以回復之損害，爰聲請准予供擔保，裁定本院99年度司
    執字第74191號執行事件於聲請人所提第三人異議之訴事件
    判決確定前停止執行等語。
三、經查：聲請人主張之前揭事實，已據本院依職權調取上開執
    行卷及第三人異議之訴民事卷宗查明屬實，依前揭說明，認
    聲請人之聲請為有理由，應予准許。本院審酌相對人請求強
    制執行之債權本金為新臺幣（下同）1,149,605元，又本件
    聲請人提起第三人異議之訴之民事訴訟，其訴訟標的價額未
    逾民事訴訟法第466條第1項、第3項所定金額，故僅得上訴
    至第二審確定，則依據司法院頒布之各級法院辦案期限實施
    要點所定民事通常程序辦案期限第一審為1年4個月、第二審
    為2年計算，上開第三人異議之訴事件審理期間可推定為3年
    4 個月，此亦為相對人遲延受償之期間，則相對人此段期間
    所受之損失，應為上開金額之利息。本院認該項損失，應依
    法定利率即週年利率百分之五計算，且不受利率波動之影響
    ，較為客觀妥適。依此計算，則相對人因未能即時受償而可
    能造成之損失額為191,601元【計算式：1,149,605元×5%×
    （3+ 4/12）=191,601元（元以下四捨五入）】。是依首揭
    說明，聲請人自應對相對人因停止強制執行可能遭受之上開
    損害提出擔保，爰酌定擔保金額為191,000元，依強制執行
    法第18條第2項，裁定如主文。
中    華    民    國    99    年    12    月    24    日
                  民事第三庭  法  官  張玉萱
以上正本證明與原本無異。
如對本裁定抗告須於裁定送達後十日內向本院提出抗告狀，並應
繳納抗告費新台幣一千元整。
中    華    民    國    99    年    12    月    28    日
                              書記官  張晶瑩

司法院資訊處製作；財團法人民間司法改革基金會備份。
